臺灣新北地方法院刑事裁定
111年度聲字第437號
聲  請  人  臺灣新北地方檢察署檢察官
受  刑  人  盧榮昌


                    （現於法務部矯正署臺北監獄臺北分監執行）
上聲請人因受刑人數罪併罰有二裁判以上，聲請定其應執行之刑
（111 年度執聲字第279 號），本院裁定如下：
    主  文
盧榮昌因犯如附表所載之罪，所處如附表所載之刑，應執行有期
徒刑壹年柒月。
    理  由
一、本件聲請意旨略以：受刑人盧榮昌因犯竊盜等案件，先後判
    決確定如附表，並有各該判決附卷可稽，應依刑法第53條、
    第51條第5 款規定，定其應執行之刑，爰依刑事訴訟法第47
    7條第1項聲請裁定定其應執行之刑等語。
二、按數罪併罰，有二裁判以上者，依刑法第51條規定，定其應
    執行之刑，刑法第53條定有明文。次按裁判確定前犯數罪者
    ，併合處罰之。但有下列情形之一者，不在此限：一、得易
    科罰金之罪與不得易科罰金之罪。二、得易科罰金之罪與不
    得易服社會勞動之罪。三、得易服社會勞動之罪與不得易科
    罰金之罪。四、得易服社會勞動之罪與不得易服社會勞動之
    罪。前項但書情形，受刑人請求檢察官聲請定應執行刑者，
    依第51條規定定之，同法第50條亦規定甚明。又按刑事訴訟
    法第370條第2項、第3 項，已針對第二審上訴案件之定應執
    行之刑，明定有不利益變更禁止原則之適用；而分屬不同案
    件之數罪併罰有應更定執行刑之情形，倘數罪之刑，曾經定
    其執行刑，再與其他裁判宣告之刑定其執行刑時，在法理上
    亦應同受此原則之拘束。亦即，另定之執行刑，其裁量所定
    之刑期，不得較重於前定之執行刑加計後裁判宣告之刑之總
    和。而法院於裁量另定應執行之刑時，祇須在不逸脫上開範
    圍內為衡酌，而無全然喪失權衡意義或其裁量行使顯然有違
    比例原則之裁量權濫用之例外情形，並不悖於定應執行刑之
    恤刑目的者，即無違裁量權之內部界限，最高法院104 年度
    台抗字第410 號裁定亦同此旨。末按二裁判以上數罪，縱其
    中一部分已執行完畢，如該數罪尚未全部執行完畢，因與刑
    法第54條及司法院院字第1304號解釋所謂僅餘一罪之情形有
    別，自仍應依刑法第53條之規定，定其應執行之刑。而定應
    執行之刑，應由犯罪事實最後判決之法院檢察署檢察官聲請
    該法院依法裁定之，不能因犯罪之一部分所科之刑業經執行
    完畢，而認檢察官之聲請為不合法，予以駁回，至已執行部
    分，自不能重複執行，應由檢察官於指揮執行時扣除之，此
    與定應執行刑之裁定無涉（最高法院81年度台抗字第464 號
    、86年度台抗字第472號裁定參照）。
三、經查：受刑人盧榮昌因犯如附表所示之案件，經臺灣士林地
    方法院及本院先後判處如附表所示之刑，均經分別確定在案
    ，有各該判決書及臺灣高等法院被告前案紀錄表在卷可稽。
    再被告所犯如附表所示之罪，固分別經判處有得易科罰金之
    罪與不得易科罰金之罪，然受刑人業於民國111年1月28日請
    求聲請人就如附表所示之罪，聲請合併定應執行刑，有定刑
    聲請切結書乙份在卷可按。而附表編號1至4所示之罪，雖經
    定應執行有期徒刑1年5月確定，並於101年9月27日執行完畢
    ，然揆諸前揭最高法院裁定意旨，本件檢察官此部分聲請仍
    屬合法。又附表編號2、3所示之罪，均係犯施用毒品罪，其
    犯罪之種類、動機、目的、手段相似，另所侵害者均非具有
    不可替代性、不可回復性之個人法益，堪認其責任非難重複
    之程度較高，應於定應執行刑時予以充分斟酌，並適當反映
    於所定刑度，俾符罪刑相當原則。茲檢察官聲請定其應執行
    之刑，本院審核認聲請為正當，應定其應執行之刑，爰依刑
    事訴訟法第477條第1項，刑法第50條第2 項、第53條、第51
    條第5 款，裁定如主文。
中　　華　　民　　國　　111 　年　　2 　　月　　17　　日
                  刑事第五庭    法　官  胡堅勤
上開正本證明與原本無異　　　　　　　　　
如不服本裁定應於送達後5日內向本院提出抗告狀
                                 書記官  林蔚然
中　　華　　民　　國　　111 　年　　2 　　月　　17　　日
附表：
編號  1 2 3 罪名  竊盜 毒品危害防制條例 毒品危害防制條例 宣告刑  有期徒刑5月 有期徒刑7月 有期徒刑3月 犯罪日期  099/06/18 099/07/08 099/07/08 偵查(自訴)機關年度案號  新北地檢99年度速偵字第4530號 新北地檢99年度毒偵字第5641號 新北地檢99年度毒偵字第5641號  最後事實審 法 院 新北地院 新北地院 新北地院  案 號 99年度簡字第6502號 99年度訴字第2927號 99年度訴字第2927號  判決日 期 099/07/30 099/10/29 099/10/29  確定 判決 法 院 新北地院 新北地院 新北地院  案 號 99年度簡字第6502號 99年度訴字第2927號 99年度訴字第2927號  判 決 確定日 期 099/08/20 099/11/16 099/11/16 是否為得易科罰金之案件  是 否 是 備註  新北地檢99年度執字第12858號 新北地檢99年度執字第16529號 編號2、3經定應執行有期徒刑8月    編號1至4，經士林地院100年聲字第623號裁定應執行有期徒刑1年5月（已執畢）   

編號  4 5 罪名  竊盜 竊盜 宣告刑  有期徒刑6月 有期徒刑4月 犯罪日期  099/07/04 099/07/03 偵查(自訴)機關年度案號  士林地檢99年度偵字第12756號 新北地檢110年度偵緝字第1198號  最後事實審 法 院 士林地院 新北地院  案 號 100年度審簡字第55號 110年度簡字第2938號  判決日 期 100/01/28 110/08/18  確定 判決 法 院 士林地院 新北地院  案 號 100年度審簡字第55號 110年度簡字第2938號  判 決 確定日 期 100/03/08 110/09/29 是否為得易科罰金之案件  是 是 備註  新北地檢100年度執助字第1158號 新北地檢110年度執字第9221號   編號1至4，經士林地院100年聲字第623號裁定應執行有期徒刑1年5月（已執畢）